【裁判字號】    89,交訴,169
【裁判日期】    900504
【裁判案由】    過失致死
【裁判全文】
臺灣彰化地方法院刑事判決                        八十九年度交訴字第一六九號
    公  訴  人  臺灣彰化地方法院檢察署檢察官
    被      告  乙○○
右列被告因過失致死案件，經檢察官提起公訴（八十九年度偵字第一五二四號），本
院判決如左：
    主      文
乙○○從事業務之人，因業務上之過失致人於死，處有期徒刑捌月。
    事      實
一、乙○○係計程車司機，平日以駕駛汽車載客為業，為從事駕駛業務之人，於民國
    八十八年五月四日十六時許，駕駛車牌號碼Ｎ八－四一０號營業小客車，沿彰化
    縣福興鄉○○街，由西往東方向行駛，途經南興街往鎮○村○○○路口時，本應
    注意車前狀況，並隨時採取必要之安全措施，且駕車行經無號誌之交岔路口時，
    左方車應暫停讓右方車先行，且依當時天候、路況、視距等情形，並無不能注意
    之情事，竟疏未注意而貿然穿越路口前行。適有尤火蒼騎乘車牌號碼ＮＰＯ－０
    三一號機車，由南往北方向行經該交岔路口，亦疏未注意減速慢行作隨時停車之
  準備而駕車前行。迨乙○○見狀業已避煞不及，其所駕駛之小客車右前側遂與該
    部機車發生碰撞，致尤火蒼受有頭部外傷並顱內出血、左側肋骨骨折並血胸等傷
    害，雖陸續延醫診治，仍因前開傷勢導致敗血症及心肺衰竭，於八十九年一月十
    六日凌晨一時許不治死亡。
二、案經尤火蒼之子甲○○訴由彰化縣警察局鹿港分局報請台灣彰化地方法院檢察署
    偵查起訴。
    理      由
一、右揭事實，業據被告乙○○於本院審理時坦承不諱，核與告訴人甲○○指訴情節
    相符，並有道路交通事故調查報告表一紙、現場車損照片六張附卷可稽。而被害
    人尤火蒼確因本件車禍所生顱內出血導致敗血症及心肺衰竭死亡，亦經檢察官督
    同檢驗員相驗屬實，製有勘驗筆錄、驗斷書、相驗屍體證明書及彰化基督教醫院
    出具之法醫參考病歷摘要在卷足憑。按汽車行駛時，駕駛人應注意車前狀況，並
    隨時採取必要之安全措施，且汽車行駛至交岔路口，如同為直行車或轉彎車者，
    左方車應暫停讓右方車先行，道路交通安全規則第九十四條第三項、第一百零二
    條第一項第二款分別定有明文，被告身為職業汽車駕駛，自應遵循前揭交通安全
    規定，注意車前狀況及右方路口來車，且依當時天候、路況、視距等情形，並無
    不能注意之情事，竟疏未注意而貿然穿越路口前行，致與被害人所騎乘之機車發
    生碰撞，被告駕車行為顯有過失。本件車禍經送請台灣省彰化縣區車輛行車事故
    鑑定委員會鑑定結果，亦認被告駕車行經交岔路口，左方車未讓右方車先行為肇
    事主因，復經台灣省車輛行車覆議鑑定委員會再行確認，有鑑定意見書及函文各
    一紙在卷可憑，均與本院上開見解相同。雖被害人疏未注意減速慢行作隨時停車
    準備，亦有過失可指，然被告駕車既有前述過失情節，尚不得徒以被害人同有過
    失而解免其罪責。又檢驗員於驗斷書上並已特別載明被害人係因車禍後顱內出血
    長期臥床，致發生沉積性肺炎併發敗血症等語，復經本院向彰化基督教醫院查詢
    結果，亦稱被害人係於本件車禍發生後，即因手術後仍有癲癇症狀，而先後前往
    百川醫院及該院求診，診斷結果疑似敗血症等情，業據財團法人彰化基督教醫院
    於九十年二月十二日以（九０）彰基病歷字第九００二００一三號函覆在卷，是
    被害人自本件車禍發生後至死亡時，其間歷時雖經半年有餘，然其均因車禍所生
    傷害陸續接受治療，並非受有其他病症或意外傷害，且其致死原因亦與車禍傷勢
    直接相關，自當認其死亡結果仍導因於本件車禍肇事，殊無疑義。是被告之過失
    駕駛行為，與被害人所生死亡結果間，仍具有相當之因果關係。至覆議鑑定委員
    會於前開函文中雖提及被告駕車超速行駛等語，然其係以道路交通事故調查報告
    表上之所載限速三十五公里為據，依道路交通管理規則第九十三條第一項第一款
    關於汽車車速所為規定，僅有就市區道路○○○道路分別定有四十及六十公里之
    時速限制，而本件肇事地點係鄉○○○道路，且就所附照片及現場圖觀之，亦未
    設有特別標示速限之標誌，其行車速限應依前揭規定不得超過六十公里。則被告
    自承係以車速四、五十公里之時速行駛，當無超逾肇事地點限速之可言，是覆議
    委員會就此認定似非妥適，故為本院所不採，併此敘明。本案事證已臻明確，被
    告犯行至堪認定。
二、核被告乙○○係以駕駛為業務之人，因過失駕駛行為致人於死，所為係犯刑法第
    二百七十六條第二項之業務過失致死罪。又被告於車禍發生後，雖有向警察機關
    報案，然依其初次警訊筆錄所載，僅提及路旁遮蔽物阻擋視線，並未坦承自己駕
    車確有過失，與自首犯罪之情形仍屬有間，應無依法減輕其刑之可言。爰審酌被
    告過失情節之輕重，迄今未與被害人家屬達成民事和解，且被害人對於本件車禍
    之發生亦非毫無過責，及本件車禍剝奪被害人生命，所生危害結果自屬重大，及
    被告犯罪後之態度、智識程度等一切情狀，量處如主文所示之刑，以示懲儆。
據上論斷，應依刑事訴訟法第二百九十九條第一項前段，刑法第二百七十六條第二項
，罰金罰鍰提高標準條例第一條前段，判決如主文。
本案經檢察官黃鼎鈞到庭執行職務。
中      華      民      國      九十      年      五      月     四     日
                                臺灣彰化地方法院刑事第三庭
                                    法      官  高 文 崇
右正本證明與原本無異。
如不服本判決，應於判決送達後十日內向本院提出上訴狀( 須附繕本 )。
告訴人或被害人對於判決如有不服具備理由請求檢察官上訴者，其上訴期間之計算係
以檢察官收受判決正本之日期為準。
                                    法院書記官  楊 筱 惠
中      華      民      國      九十      年      五      月     八     日
刑法第二百七十六條
因過失致人於死者，處二年以下有期徒刑、拘役或二千元以下罰金。
從事業務之人，因業務上之過失犯前項之罪者，處五年以下有期徒刑或拘役，得併科
三千元以下罰金。


司法院資訊處製作；財團法人民間司法改革基金會備份。
